# 还款金套餐销售财务税务处理问题

提问人：eleanora 时间：2018-05-01 05:42:14
求教个业务的财务税务处理问题： 有一种还款金套餐销售，比如存 50 得 100 套餐，即支付 50 块钱，可以得到 10 张还款券，后续 10 个月每个月生效一张，每张 10 块钱，用于抵扣还款，但逾期不补不退。 个人理解，这属于运营活动，收到用户支付的款项时，做其他应付款。但是十个月内平均冲销即每月冲销 5 块钱补贴 5 块钱，还是前五个月每月冲销 10 块钱，后五个月每月补贴 10 块钱，按确认给到用户的补贴（每月 5 块或者后五个月每月 10 块）代扣代缴个税比较好？并且，十个月后如果用户整体连 50 块钱都没用完，余额还要转入其他业务收入？也有提出作为亏损销售合同处理的，是否也可以？ 求教陈老师，及业务大牛，求答疑解惑。 @chenyiwei

回答人：chenyiwei
首先，这种业务背后的商业模式和业务逻辑是什么？这种业务有很大可能是会亏损的，是否具有可持续性？ 就会计处理而言，个人理解：如果有历史数据可作参考的，建议按照预计代还款金额与顾客存款的比例计算代偿率和预计需补贴金额，每代偿 1 元，即按该比例确定预存款结转收入的金额和需计入损益的补贴金额。如果没有历史数据可作参考的，则代还款金额直接计入损益，到期后将顾客预存款转入收入。 税务问题，建议咨询税务专业人士意见。

提问人：eleanora 时间：2018-05-02 10:56:53
业务目的是促进用户留存，并非直接通过该业务实现商转，用户留存时间越长，通过其他渠道实现商转的可能性越大，所以我视为运营手段。不知道是否合理？ 是不是参考预计亏损合同的处理方式，收到用户支付的款项作为其他应付款，预计补贴作为预计负债，实际发生时记入运营费用就好？

回答人：chenyiwei
如果能够合理估计预计需补贴金额的，可以采用你说的“预计亏损合同的处理方式”处理。